【裁判字號】    97,簡上,107
【裁判日期】    970331
【裁判案由】    毒品危害防制條例
【裁判全文】
臺灣板橋地方法院刑事判決             97年度簡上字第107號
上  訴  人
即  被  告  甲○○
上列上訴人即被告因違反毒品危害防制條例案件，不服本院96年
度簡字第8077號中華民國96年12月20日第一審判決（聲請簡易判
決處刑案號：96年度毒偵字第7075號），提起上訴，本院管轄之
第二審合議庭判決如下：
    主  文
上訴駁回。
    事  實
一、甲○○前於民國九十五年間因施用毒品案件，經本院以九十
    五年度毒聲字第一八六五號裁定送觀察、勒戒後，認無繼續
    施用毒品之傾向，於九十六年一月四日觀察、勒戒執行完畢
    釋放，由臺灣板橋地方法院檢察署檢察官於同日以九十五年
    度毒偵字第五六０七號不起訴處分確定；又於九十六年六月
    間因施用毒品案件，經本院以九十六年度簡字第四八五二號
    判處有期徒刑三月，如易科罰金以新臺幣一千元折算一日確
    定（嗣於九十七年二月二十一日易科罰金執行完畢，於本案
    不構成累犯）。甲○○猶不知悔改，明知甲基安非他命係毒
    品危害防制條例所規定之第二級毒品，不得非法持有、施用
    ，竟於首開觀察、勒戒執行完畢釋放後五年內，復基於施用
    第二級毒品甲基安非他命之犯意，於九十六年九月九日上午
    十時許，在臺北縣板橋市○○街七巷二十三號二樓住處內，
    以將甲基安非他命置入玻璃球吸食器內以火燒烤產生煙霧吸
    聞方式，施用第二級毒品甲基安非他命。嗣於九十六年九月
    十二日晚間八時三十分許，在臺北縣板橋市○○街二五三巷
    十七弄二號前為警查獲，並扣得內含甲基安非他命殘渣（微
    量無法秤重）之玻璃球吸食器一個。
二、案經臺北縣政府警察局板橋分局報請臺灣板橋地方法院檢察
    署檢察官偵查後聲請簡易判決處刑。
    理  由
一、認定犯罪事實所憑之證據及理由：
    被告甲○○經本院合法傳喚，未於本院審理時到庭陳述，而
    其提起本件上訴矢口否認有何施用第二級毒品之犯行，並辯
    稱：伊前案因施用毒品被查獲後，絕無再施用毒品云云。惟
    查：
(一)被告於九十六年九月十二日警詢時業已供承：「玻璃球吸食
    器內有安非他命殘渣是否為你所有？是我所有。‧‧（最近
    有吸食何種毒品？如何吸食？）九十六年九月九日十時許在
    我住處吸食安非他命，我將少許安非他命放入玻璃球內用火
    燃燒，使其產生白色煙霧，再將其白色煙霧吸入」等語；又
    被告於上揭時地為警查獲後，經警採集其尿液經送鑑定，確
    呈甲基安非他命（濃度達２１３３４ｎｇ／ｍｌ）陽性反應
    ，有臺灣檢驗科技股份有限公司九十六年九月二十九日出具
    之濫用藥物尿液檢驗報告（檢體編號Ａ６０９０２７）、姓
    名及代碼對照表各一件在卷可稽。按甲基安非他命經口服投
    與後約百分之七十於二十四小時內自尿中排出，約百分之九
    十於九十六小時內自尿水中排出，由於目前國內尿液中安非
    他命之檢驗為鑑定其是否呈陽性反應尚未定其含量，且甲基
    安非他命成分之檢出與其投與方式、投與量、個人體質、採
    尿時間與檢測儀器之精密等諸多因素有關，因此僅憑尿液中
    呈現安非他命陽性反應，並無法確切推算吸用時間距採集時
    間之長短，惟依上述資料推算，最長可能不會超過四日，業
    經行政院衛生署藥物食品檢驗局八十一年二月八日（八一）
    藥檢壹字第一一五六號函釋在案。又按以目前常用檢驗尿液
    中是否含有毒品反應之方法，有免疫學分析法和層析法兩類
    ，尿液初步檢驗採免疫學分析法，由於該分析法對結構類似
    之成分，亦可能產生反應，故初步檢驗呈陽性反應者，需採
    用另一種不同分析原理之檢驗方法進行確認，經行政院衛生
    署認可之檢驗機構採用氣相層析質譜儀（ＧＣ／ＭＳ）分析
    法，以氣相層析質譜儀分析法進行確認者，均不致產生偽陽
    性反應，此亦經行政院衛生署管制藥品管理局九十二年六月
    二十日函釋明確，此亦為本院審判職務上所已知。再者，被
    告於偵查中供述其對採尿鑑定過程並無意見，本件復查無足
    以推翻上開檢驗報告之相關證據。從而，被告於九十六年九
    月九日為警查獲後所採集之尿液中既有甲基安非他命之第二
    級毒品陽性反應，則其在採尿前九十六小時內某時，確有施
    用第二級毒品甲基安非他命一次之犯行，是被告警詢供承其
    於九十六年九月九日十時許在住處吸食（甲基）安非他命等
    語，核與事實相符，堪以採信。被告事後翻異前詞，空言否
    認於上開時間有施用第二級毒品云云，顯係卸責之詞，洵非
    足採。
(二)又被告前於九十五年間因施用毒品案件，經本院以九十五年
    度毒聲字第一八六五號裁定送觀察、勒戒後，認無繼續施用
    毒品之傾向，於九十六年一月四日觀察、勒戒執行完畢釋放
    ，由臺灣板橋地方法院檢察署檢察官於同日以九十五年度毒
    偵字第五六０七號不起訴處分確定之事實，亦有臺灣高等法
    院被告前案紀錄表各一件在卷可稽，足認被告係觀察、勒戒
    執行完畢釋放後五年內再犯施用第二級毒品之罪。綜上所述
    ，本案事證明確，被告犯行洵堪認定，應依法論科。
二、按甲基安非他命係毒品危害防制條例第二條第二項第二款所
    明定之第二級毒品，不得非法持有、施用。是核被告甲○○
    所為，係犯毒品危害防制條例第十條第二項之施用第二級毒
    品罪。其施用第二級毒品甲基安非他命前後持有第二級毒品
    甲基安非他命之低度行為，應為施用甲基安非他命之高度行
    為所吸收，不另論罪。
三、原審詳加審認，以被告甲○○犯行明確，依刑事訴訟法第四
    百四十九條第一項（漏載第三項）、第四百五十條第一項、
    第四百五十四條第二項，毒品危害防制條例第十條第二項、
    第十八條第一項前段、第二十三條第二項、刑法第十一條前
    段、第四十一條第一項前段規定，並審酌被告前於九十六年
    六月六日因施用第二級毒品甲基安非他命案件，經本院判處
    有期徒刑三月確定，猶不知心生警惕仍為本案犯行之犯罪動
    機、目的及其品行、智識程度、犯罪後之態度等一切情狀，
    量處有期徒刑五月，並諭知如易科罰金，以新臺幣一千元折
    算一日；復敘明扣案內含甲基安非他命殘渣而難以析離之玻
    璃球吸食器一個，係本案查獲之毒品，不問屬於犯人與否，
    應依毒品危害防制條例第十八條第一項前段之規定，宣告沒
    收銷燬。其認事用法，核無不合，量刑亦屬妥適。被告上訴
    意旨否認施用第二級毒品犯行，為無理由，應予駁回。
四、被告經合法傳喚，無正當理由而不到庭，爰不待其陳述，逕
    行判決。
據上論斷，應依刑事訴訟法第四百五十五條之一第一項、第三項
、第三百六十八條、第三百七十一條，判決如主文。
本案經檢察官鄭潔如到庭執行職務。
中    華    民    國    97    年    3     月    31    日
                  刑事第十六庭  審判長法  官  白光華
                                      法  官  曾淑娟
                                      法  官  楊志雄
以上正本證明與原本無異
本件不得上訴
                                      書記官  陳春銘
中    華    民    國    97    年    3     月    31    日
附錄本案論罪科刑法條全文：
毒品危害防制條例第10條第2項
施用第二級毒品者，處 3 年以下有期徒刑。


司法院資訊處製作；財團法人民間司法改革基金會備份。
